臺灣臺北地方法院簡易民事判決
111年度北簡字第4651號
原      告  良京實業股份有限公司

法定代理人  平川秀一郎

訴訟代理人  蘇芷萱  
被      告  陳秀月（即陳朝宗之繼承人）


上列當事人間請求給付簽帳卡消費款等事件，本院於民國一百一
十一年四月二十日言詞辯論終結，判決如下︰
    主    文
被告應於繼承被繼承人陳朝宗之遺產範圍內給付原告新臺幣壹萬
玖仟捌佰陸拾壹元，及其中新臺幣壹萬參仟元部分，自民國九十
七年十二月一日起至民國一百零四年八月三十一日止，按年息百
分之十九點七一計算之利息，另自民國一百零四年九月一日起至
清償日止，按年息百分之十五計算之利息。
被告應於繼承被繼承人陳朝宗之遺產範圍內給付原告新臺幣壹萬
參仟陸佰伍拾肆元，及其中新臺幣壹萬貳仟捌佰玖拾陸元部分，
自民國九十五年十月二十五日起至民國一百一十年七月十九日止
，按年息百分之十七計算之利息，另自民國一百一十一年七月二
十日起至清償日止，按年息百分之十六計算之利息。
被告應於繼承被繼承人陳朝宗之遺產範圍內給付原告新臺幣壹拾
萬陸仟陸佰伍拾陸元，及其中新臺幣玖萬陸仟捌佰玖拾陸元部分
，自民國九十九年四月二十一日起至民國一百零四年八月三十一
日止，按年息百分之二十計算之利息，另自民國一百零四年九月
一日起至清償日止，按年息百分之十五計算之利息。
訴訟費用新臺幣壹仟伍佰伍拾元由被告於繼承被繼承人陳朝宗之
遺產範圍內負擔。
本判決得假執行。
    事    實
甲、原告方面：
一、聲明：如主文第一、二、三項所示。
二、陳述略稱：
  ㈠緣訴外人即被繼承人陳朝宗前向慶豐商業銀行股份有限公司
    （下稱慶豐銀行）申辦信用卡並簽定信用卡使用契約，被告
    得持用核發之信用卡於特約商店記帳消費，但應於當期繳款
    截止日前清償，若於當期繳款截止日前未繳清該期全部信用
    卡帳款時，即表示選擇以循環信用方式繳款，並按實際撥付
    消費款予特約商店之日起，按年息百分之十九點七一按日計
    算利息，若未於當期繳款截止日前，繳付最低應繳金額或遲
    延期限者，另需給付逾期手續費，延滯第一個月加計新臺幣
    （下同）一百五十元、延滯第二個月加計三百元、延滯第三
    個月加計六百元之逾期手續費。
　㈡被繼承人陳朝宗又向慶豐銀行申請信用貸款，借款額度為七
    萬元，自民國九十二年九月二十九日至九十五年九月二十九
    日止，以每一個月為一期，共分三十六期，利率按年息百分
    之十七固定計息，未按期攤還本息時，逾期六個月者，按上
    開利率百分之十，超過六個月者，就超過部分，按上開利率
    百分之二十計算之違約金，如有任何一期未如期清償時，視
    為全部到期。
　㈢被繼承人陳朝宗另向渣打國際商業銀行股份有限公司（下稱
    渣打銀行）申辦信用卡，簽訂使用契約並申請餘額代償服務
    ，被告得持用核發之信用卡於特約商店記帳消費，並應於當
    期繳款截止日前清償金額，若選擇以循環信用方式繳款，應
    於當期繳款截止日前繳付最低付款額，並依年利率百分之二
    十計付循環信用利息，另若申請餘額代償服務並獲核准時，
    銀行得於核准後以動支持卡人信用額度方式代償持卡人指定
    之款項，且得將代償之金額計循環信用本金，並按循環信用
    利息規定計付利息，倘持卡人未於當期繳款期限前繳付最低
    付款額或遲誤繳款期限者，除循環信用利息外，另須取三期
    分別為三百元、四百元、五百元之違約金。　
　㈣詎被繼承人陳朝宗未依約還款，尚積欠慶豐信用卡欠款本金
    一萬三千元及利息，借款本金一萬二千八百九十六元及利息
    、違約金；渣打銀行信用卡欠款本金九萬六千八百九十六元
    及利息。慶豐銀行將前揭借款債權讓與訴外人慶銀資產管理
    股份有限公司（下稱慶銀公司），慶銀公司再於九十八年三
    月三十一日將債權轉讓原告，並通知被繼承人陳朝宗，被繼
    承人陳朝宗已積欠信用卡欠款一萬九千八百六十一元（含本
    金一萬三千元、循環息六千八百六十一元），及其中本金部
    分自九十七年十二月一日起至一百零四年八月三十一日止，
    按年息百分之十九點七一計算之利息，另自一百零四年九月
    一日起至清償日止，按年息百分之十五計算之利息；積欠借
    款一萬三千六百五十四元，及其中本金一萬二千八百九十六
    元部分自九十五年十月二十五日起至一百一十年七月十九日
    止，按年息百分之十七計算之利息，另自一百一十一年七月
    二十日起至清償日止，按年息百分之十六計算之利息。渣打
    銀行於九十九年十二月一日將其對被告之信用卡債權讓與原
    告，被告積欠十萬六千六百五十六元，及其中本金九萬六千
    八百九十六元部分自九十九年四月二十一日起至一百零四年
    八月三十一日止，按年息百分之二十計算之利息，另自一百
    零四年九月一日起至清償日止，按年息百分之十五計算之利
    息未清償。
　㈤被繼承人陳朝宗於一百零八年三月三十一日死亡，被告陳秀
    月為其繼承人，並未聲請拋棄繼承或陳報遺產清冊，爰以本
    件起訴狀繕本送達再度作為債權讓與通知，並依消費借貸、
    債權讓與及繼承之法律關係提起本件訴訟。　
三、證據：提出慶豐銀行信用卡申請書影本一件、分攤表二件、
    慶豐銀行通信貸款契約影本一件、交易明細查詢一件、債權
    讓與證明書影本五件、渣打信用卡申請書影本一件、信用卡
    合約書影本一件、金管銀票字第10040000140號令影本一件
    、債權本金餘額明細表二件、債權資料明細表影本一件、通
    知函影本三件、繼承系統表一件、臺灣基隆地方法院（下稱
    基隆地院）公告查詢一件、被繼承人除戶戶籍謄本一件、訴
    外人除戶戶籍謄本二件及被告戶籍謄本一件為證。
乙、被告方面：被告未於言詞辯論期日到場，亦未提出書狀作何
    聲明或陳述。
    理    由
一、程序方面：
  ㈠依原告所提信用卡合約書第三十一條之約定，兩造合意以臺
    灣臺北地方法院為第一審管轄法院，故本院對本事件具有管
    轄權。
  ㈡按訴狀送達後，原告不得將原訴變更或追加他訴，但擴張或
    減縮應受判決事項之聲明者，不在此限，民事訴訟法第二百
    五十五條第一項第三款定有明文；不變更訴訟標的，而補充
    或更正事實上或法律上之陳述者，非為訴之變更或追加，民
    事訴訟法第二百五十六條定有明文；前揭規定於簡易程序適
    用之（民事訴訟法第四百三十六條第二項參照）。經查，原
    告聲明第一項原請求被告應於繼承被繼承人陳朝宗之遺產範
    圍內給付三萬七千八百六十一元，及其中一萬三千元部分自
    九十七年十二月一日起至一百零四年八月三十一日止，按年
    息百分之十九點七一計算之利息，另自一百零四年九月一日
    起至清償日止，按年息百分之十五計算之利息，暨自九十七
    年十二月一日起至清償日止，按月支付六百元之逾期手續費
    。聲明第二項原請求被告應於繼承被繼承人陳朝宗之遺產範
    圍內給付二萬六千九百二十四元，及其中一萬三千六百五十
    四元部分自九十五年十月二十五日起至一百一十年七月十九
    日止，按年息百分之十七計算之利息，另自一百一十一年七
    月二十日起至清償日止，按年息百分之十六計算之利息，暨
    自九十五年十月二十五日起至清償日止，按上開利率百分之
    二十計算之違約金。聲明第三項原請求被告應於繼承被繼承
    人陳朝宗之遺產範圍內給付十萬六千六百五十六元，及其中
    九萬六千八百九十六元部分自九十九年四月二十一日起至一
    百零四年八月三十一日止，按年息百分之二十計算之利息，
    另自一百零四年九月一日起至清償日止，按年息百分之十五
    計算之利息，暨違約金一千二百元，嗣於一百一十一年四月
    二十日言詞辯論程序中就聲明第一項主請求金額減縮為一萬
    九千八百六十一元，違約金一萬八千元及聲明末段之逾期手
    續費均減縮不請求；就聲明第二項主請求金額更正為一萬三
    千六百五十四元，本金更正為一萬二千八百九十六元，聲明
    末段之違約金則減縮不請求，另就聲明第三項末段之違約金
    亦減縮不請求，參酌前揭規定，程序並無不合，應予准許。
  ㈢本件被告經合法通知未於言詞辯論期日到場，核無民事訴訟 
    法第三百八十六條所列各款情形，應依職權由原告一造辯論
     而為判決。
二、原告主張之事實，已據其提出慶豐銀行信用卡申請書影本一
    件、分攤表二件、慶豐銀行通信貸款契約影本一件、交易明
    細查詢一件、債權讓與證明書影本五件、渣打信用卡申請書
    影本一件、信用卡合約書影本一件、金管銀票字第10040000
    140號令影本一件、債權本金餘額明細表二件、債權資料明
    細表影本一件、通知函影本三件、繼承系統表一件、基隆地
    院公告查詢一件、被繼承人除戶戶籍謄本一件、訴外人除戶
    戶籍謄本二件及被告戶籍謄本一件為證，經核對相關證物原
    本無訛，被告未到庭爭執，亦未提出書狀做任何聲明或陳述
    ，堪認原告主張為真實。
三、從而，原告本於消費借貸、債權讓與及繼承之法律關係，請
    求被告於繼承被繼承人陳朝宗之遺產範圍內給付一萬九千八
    百六十一元、一萬三千六百五十四元、十萬六千六百五十六
    元及如主文第一、二、三項所示之利息，為有理由，應予准
    許。
四、本件係就民事訴訟法第四百二十七條第一項訴訟適用簡易程
    序所為被告敗訴之判決，依同法第三百八十九條第一項第三
    款規定，應依職權宣告假執行。
五、本件訴訟費用額，依後附計算書確定如主文所示金額。
六、據上論結，原告之訴為有理由，依民事訴訟法第四百三十三
    條之三、第七十八條，判決如主文。
中　　華　　民　　國　　111 　年　　4 　　月　　28　　日
                              臺北簡易庭
                              法      官  文衍正
以上正本係照原本作成。
如對本判決不服，須於判決送達後二十日內向本庭（臺北市重慶
南路一段一百二十六巷一號）提出上訴狀。（須按他造當事人之
人數附繕本）。如委任律師提起上訴者，應一併繳納上訴審裁判
費。
中　　華　　民　　國　　111 　年　　4 　　月　　28　　日
                              書  記  官  高秋芬
訴訟費用計算書：
項        目             金  額（新臺幣）         
第一審裁判費　　           1,550元
合　　　　計　　     　    1,550元 
備註：本件起訴之初原告主請求金額為十七萬一千四百四十一元
      ，故繳納第一審裁判費超過前揭金額，嗣原告減縮主請求
      金額為十四萬零一百七十一元，核屬減縮應受判決事項之
      聲明，故原告已繳納第一審裁判費超過前揭訴訟費用部分
      ，應由原告自行負擔。